【裁判字號】    95,訴緝,104
【裁判日期】    950315
【裁判案由】    偽造文書
【裁判全文】
臺灣臺中地方法院宣示判決筆錄         95年度訴緝字第104號
公  訴  人  臺灣臺中地方法院檢察署檢察官
被      告  乙○○
                    （
指定辯護人  本院公設辯護人甲○○
上列被告因偽造文書等案件，於中華民國九十五年三月十五日上
午十一時，在本院第三法庭宣示判決，出席職員如下：
      法  官  賴妙雲
      書記官  孫曉鳳
      通  譯
法官起立朗讀判決主文、犯罪事實要旨、處罰條文，及告以上訴
限制、期間並提出上訴狀之法院，且諭知記載其內容：
一、主  文：
乙○○共同違反不得使大陸地區人民非法進入臺灣地區規定，累
犯，處有期徒刑捌月。
二、犯罪事實要旨：
  (一)乙○○前因竊盜案，經臺灣花蓮地方法院判處有期徒刑五月
    確定，於民國九十二年一月二十九日易科罰金執行完畢，猶
    不知悔改，與宋金龍（業經本院判處有期徒刑五月，得易科
    罰金確定）、詹天夫妻（詹天為大陸地區人民，經本院
    通緝中）及廖玉雲（經本院通緝中）均明知大陸地區男子羅
    發通（另經檢察官為緩起訴處分確定）欲以假結婚方式，非
    法入境臺灣工作，竟共同基於行使使公務員登載不實事項於
    職務所掌文書之概括犯意聯絡及使大陸地區人民非法進入臺
    灣地區之犯意聯絡，先於九十二年七月八日，由乙○○帶同
    廖玉雲至大陸，再由詹天介紹羅發通與廖玉雲認識並於同
    年七月十八日在大陸地區福建省福州市民政局辦理假結婚登
    記，而取得大陸福建省福州市公證處所製作之結婚證明書，
    返回臺灣後，由乙○○持該證明書及財團法人海峽交流基金
    會（以下簡稱海基會）於同年八月十二日依該公證書出具之
    證明，於同年月二十九日至臺中縣龍井鄉戶政事務所以受委
    託人身分填具廖玉雲結婚登記申請書及換領國民身分證申請
    書，申請辦理廖玉雲與羅發通結婚之戶籍登記及廖玉雲國民
    身分證配偶欄之登記，致使該戶政事務所不知情之承辦公務
    員，將此不實之事項，登載於其職務上所掌之戶籍登記簿，
    並據此核發配偶欄為羅發通之不實登記之廖玉雲國民身分證
    及廖玉雲與羅發通結婚之戶籍謄本。乙○○取得該等資料即
    連同廖玉雲名義填具之「大陸地區人民進入臺灣地區保證書
    」，委託不知情之旅行社人員填具「大陸地區人民進入臺灣
    地區旅行證申請書」，向內政部警政署入出境管理局以配偶
    來臺探親為由，申請大陸地區人民羅發通入境，而行使上開
    登載不實之公文書，並致內政部警政署入出境管理局該管公
    務員不知有偽而核發中華民國旅行證予羅發通。羅發通隨即
    於九十二年九月二十九日持上開旅行證乙枚，以探親為由非
    法進入臺灣地區，足以生損害於臺中縣龍井鄉戶政事務所及
    內政部警政署入出境管理局對於戶政資料管理及入出境管理
    之正確性。
  (二)詹天、宋金龍、乙○○及郭明娟（業經本院判處有期徒刑
    四月，得易科罰金確定）均明知大陸地區男子林強（另經檢
    察官為緩起訴處分確定）欲以假結婚方式入境臺灣工作，竟
    共同基於行使使公務員登載不實事項於職務所掌文書之概括
    犯意聯絡及使大陸地區人民非法進入臺灣地區之犯意聯絡，
    再於九十二年七月二十九日，由乙○○帶同郭明娟至大陸，
    再由詹天介紹林強與郭明娟認識並於同年八月七日在大陸
    地區福建省福州市民政局辦理假結婚登記，而取得大陸福建
    省福州市公證處所製作之結婚證明書，返回臺灣後，由郭明
    娟持該證明書及海基會於同年八月二十六日依該證明書出具
    之證明，於同年月二十九日至臺中縣大甲鎮戶政事務所填具
    結婚登記申請書及換領國民身分證申請書，申請辦理郭明娟
    與林強結婚之戶籍登記及郭明娟國民身分證配偶欄之登記，
    致使該戶政事務所不知情之承辦公務員，將此不實之事項，
    登載於其職務上所掌之戶籍登記簿上，並據此核發配偶欄為
    林強之不實登記之郭明娟國民身分證及郭明娟與林強結婚之
    戶籍謄本。再由乙○○將該等資料及郭明娟名義填具之「大
    陸地區人民進入臺灣地區保證書」委託不知情之旅行社人員
    填具「大陸地區人民進入臺灣地區旅行證申請書」，向內政
    部警政署入出境管理局以配偶來臺探親為由，申請大陸地區
    人民林強入境，而行使上開登載不實之公文書，並致內政部
    警政署入出境管理局該管公務員不知有偽而核發中華民國旅
    行證予林強。林強隨即於九十二年九月二十九日持上開旅行
    證乙枚，以探親為由非法進入臺灣地區，足以生損害於臺中
    縣大甲鎮戶政事務所及內政部警政署入出境管理局對於戶政
    資料管理及入出境管理之正確性。宋金龍、詹天均知羅發
    通、林強係以探親名義來臺，竟基於共同犯意聯絡，於羅發
    通、林強入境臺灣後，即將羅發通、林強接至桃園縣大園鄉
    ○○村○○街三十巷一號二樓宋金龍之租處居住，並由宋金
    龍予以僱用從事建築工作，嗣經警實施戶口動態查訪，發覺
    有異，始循線查獲。
三、處罰條文：
  (一)臺灣地區與大陸地區人民關係條例第十五條第一款、第七十
    九條第一項（修正前）。
  (二)刑法第十一條前段、第二條第一項但書、第二十八條、第二
    百十六條、第二百十四條、第五十五條、第四十七條。
  (三)罰金罰鍰提高標準條例第一條前段。
四、協商判決除有刑事訴訟法第四百五十五條之四第一項第一款
    於本訊問程序終結前，被告撤銷協商合意或檢察官撤回協商
    聲請者；第二款被告協商之意思非出於自由意志者；第四款
    被告所犯之罪非第四百五十五條之二第一項所定得以協商判
    決者；第六款被告有其他較重之裁判上一罪之犯罪事實者；
    第七款法院認應諭知免刑或免訴、不受理者情形之一，及違
    反同條第二項「法院應於協商合意範圍內為判決；法院為協
    商判決所科之刑，以宣告緩刑或二年以下有期徒刑、拘役或
    罰金為限」之規定者外，不得上訴。
五、如有上開可得上訴情形，得自收受宣示判決筆錄送達之日起
    十日內，向本院提出上訴書狀，上訴於第二審法院。
中      華      民      國    95  年   3  月    15    日
                   刑事第三庭    法  官  賴妙雲
以上正本證明與原本無異。
                                 書記官  孫曉鳳
中      華      民      國    95  年   3  月    15    日


司法院資訊處製作；財團法人民間司法改革基金會備份。
